臺灣高雄地方法院刑事判決　　　　　 100年度審訴字第1944號
公　訴　人　臺灣高雄地方法院檢察署檢察官
被　　　告　陳冠澐
上列被告因偽證案件，經檢察官提起公訴（100年度偵字第11781
號），被告就犯罪事實為有罪之陳述，本院合議庭裁定由受命法
官獨任以簡式審判程式審理，判決如下：
    主  文
陳冠澐犯偽證罪，累犯，處有期徒刑肆月。
    事  實
一、陳冠澐前因施用毒品、偽造印文等案件，經臺灣臺南地方法
    院94年度訴緝字第56號、94年度簡字第2992號、95年度簡字
    第117 號判決有期徒刑8 月、3 月、5 月，並定應執行有期
    徒刑1 年3 月確定，甫於民國95年12月4 日縮短刑期執行完
    畢。猶不知悔改，明知其曾於96年2 月間，以其所有、門號
    0000000000號行動電話，聯絡綽號「阿中」之黃所持用
    、門號0000000000號行動電話，向黃啟購買第一級毒品海
    洛因（黃販賣毒品予陳冠澐之犯行業經臺灣高等法院臺
    南分院以98年度上訴字第134 號判決有期徒刑5 年確定），
    竟為圖脫免黃啟之罪責，基於偽證之犯意，於97年11月26
    日下午3 時50分許，在臺灣臺南地方法院97年度訴字第408
    號黃販賣毒品案件審理中，以證人身分具結後虛偽證稱
    ：「（檢察官問：有無跟被告黃啟買過毒品？）沒有。」
    、「（檢察官問：妳之前偵查中為何說有跟被告黃啟買過
    4 、5 次海洛因？）我在地檢署是說向綽號『阿中』的人買
    4 、5 次毒品，我不知道『阿中』是不是被告黃啟。」、
    「（檢察官問：妳與被告黃啟有無在某個地點交易過海洛
    因？）沒有。」、「（受命法官問：妳在偵查筆錄所說的『
    阿中』，是否就是被告黃啟？）不是本案的被告黃啟，
    我在中山公園所購買毒品的『阿中』與我現在講的『阿中』
    是不同人。」、「（受命法官問：為何檢察官問妳跟被告黃
    啟買過多少次海洛因，你回答4 、5 次，在今年2 、3 月
    ，為何妳會做這樣陳述？）是檢察官自己這樣認定的，我有
    跟檢察官說我在中山公園買毒品的『阿中』不是被告黃啟
    ，檢察官說他們2 個是同1 個人，說我說謊要辦我偽證。」
    等語，而就案情有重要關係之事項為虛偽陳述。
二、案經臺灣臺南地方法院檢察署檢察官自動檢舉簽分並呈請臺
    灣高等法院檢察署檢察長令轉臺灣高雄地方法院檢察署檢察
    官偵查起訴。
    理  由
一、程序部分：
  (一)按案件由犯罪地或被告住所、居所或所在地之法院管轄，刑
    事訴訟法第5 條第1 項定有明文。所稱被告所在地，係指被
    告起訴當時所在之地而言，且以起訴時為標準；至其所在之
    原因，無論自由與強制皆所不問（司法院24年院字第1247號
    、37年院解字第3825號解釋參照）。查本件檢察官提起公訴
    時（即案件繫屬於法院之100 年7 月14日），被告正因違反
    毒品危害防制條例案件於法務部矯正署高雄女子監獄執行中
    ，有本院收文戳章、臺灣高等法院在監在押全國紀錄表可考
    ，揆諸前揭法條意旨，被告於檢察官起訴時之所在地為高雄
    女子監獄，核屬本院管轄範圍內，本院自有管轄權，合先敘
    明。
  (二)本件被告陳冠澐所犯係死刑、無期徒刑、最輕本刑為3 年以
    上有期徒刑以外之罪，其於準備程序進行中，就被訴事實為
    有罪之陳述，經受命法官告知簡式審判程序之旨，並聽取當
    事人之意見後，本院合議庭認無不得或不宜改依簡式審判程
    序進行之情形，爰依刑事訴訟法第273 條之1 第1 項規定，
    裁定本件由受命法官獨任進行簡式審判程序。
二、認定犯罪事實所憑之證據及理由：
    上揭犯罪事實，業據被告陳冠澐於本院審理中坦承不諱，並
    有臺灣臺南地方法院97年度訴字第408 號審判筆錄、證人詰
    問，及被告就同一案件於臺灣臺南地方法院檢察署之訊問筆
    錄等件附卷可憑；而黃因販賣第一級毒品予被告，已經
    判處罪刑確定一情，亦有臺灣臺南地方法院97年度訴字第40
    8 號、臺灣高等法院台南分院98年度上訴字第134 號、最高
    法院99年度台上字第7341號判決附卷可稽，足認被告自白與
    事實相符，本件事證明確，被告上開偽證犯行，堪以認定。
三、論罪科刑：
    核被告陳冠澐所為係犯刑法第168 條之偽證罪。又其有事實
    欄所載前科紀錄，有臺灣高等法院被告前案紀錄表在卷可稽
    ，其等受有期徒刑執行完畢，5 年內故意再犯本件最重本刑
    為有期徒刑以上之罪，為累犯，應依刑法第47條第1 項規定
    加重其刑。爰審酌被告為迴護黃之犯行，於法院審理中
    具結後為虛偽陳述，致生司法機關於錯誤判斷之危險，惟念
    及其於本院審理中已坦承犯行，深表悔悟，且係基於對黃
    之恐懼而為此犯行之犯罪動機等一切情狀，量處如主文所
    示之刑，以資懲儆。至檢察官雖具體求處有期徒刑8 月，然
    綜合上揭量刑事由，仍嫌過重，附此敘明。
據上論斷，應依刑事訴訟法第273 條之1 第1 項、第284 條之1
、第299 條第1 項前段，刑法第168 條、第47條第1 項，判決如
主文。
本案經檢察官李怡增到庭執行職務。
中    華    民    國    100   年    9     月    5    日
                  刑事第十庭    法  官   王琁
以上正本證明與原本無異。
如不服本判決應於收受送達後10日內向本院提出上訴書狀，並應
敘述具體理由；如未敘述上訴理由者，應於上訴期間屆滿後20日
內向本院補提理由書（均須按他造當事人之人數附繕本）「切勿
逕送上級法院」。
中    華    民    國    100   年    9     月    5    日
                                書記官  黃振祐
中華民國刑法第168條
（偽證罪）
於執行審判職務之公署審判時或於檢察官偵查時，證人、鑑定人
、通譯於案情有重要關係之事項，供前或供後具結，而為虛偽陳
述者，處 7 年以下有期徒刑。